<!DOCTYPE html PUBLIC "-//W3C//DTD XHTML 1.0 Transitional//EN" "http://www.w3.org/TR/xhtml1/DTD/xhtml1-transitional.dtd">
<html xmlns="http://www.w3.org/1999/xhtml">
<head>
	<meta http-equiv="Content-Type" content="text/html; charset=iso-8859-1" />
	<title>Ymmärrä suomea</title>
	<style type="text/css" media="all">@import "css/styles.css";</style>
	<script type="text/javascript" src="swfobject.js"></script>
</head>
<body class="font-medium">
	<div id="main-wrapper">
		<div id="topbar"></div>
		<div id="main-menu">
			<table cellspacing="0" cellpadding="0" border="0" class="add-links"><tr>
				<td class="item"><img class="raquo" src="i/raquo.gif" alt="" height="7" width="4" /><a href="/ymmarra/index.php?moduli=sanakirja">Sanakirja</a></td>
				<td class="item"><img class="raquo" src="i/raquo.gif" alt="" height="7" width="4" /><a href="/ymmarra/index.php?moduli=verbit">Verbiluettelo</a></td>
				<td class="item"><img class="raquo" src="i/raquo.gif" alt="" height="7" width="4" /><a href="/ymmarra/index.php?moduli=kielioppi">Kielioppi</a></td>
			</tr></table>
			<table cellspacing="0" cellpadding="0" border="0"><tr>
				<td class="item"><img class="raquo" src="i/raquo.gif" alt="" height="7" width="4" /><a href="/ymmarra/index.php">Etusivu</a></td>
				<td class="item"><img class="raquo" src="i/raquo.gif" alt="" height="7" width="4" /><a href="/ymmarra/index.php?moduli=tekstit">Lukutekstit</a></td>
			</tr></table>
		</div>
		<div id="content">
			<table cellspacing="0" cellpadding="0" border="0" id="content-wrapper"><tr>
				<td>
					<div id="left-menu">
												<div class="header-verb"><span>Verbit</span></div>
						<div class="menu">
								<div class="init"><a href="/ymmarra/index.php?moduli=verbit&kirjain=a">A</a></div>
								<div class="init"><a href="/ymmarra/index.php?moduli=verbit&kirjain=e">E</a></div>
								<div class="init"><a href="/ymmarra/index.php?moduli=verbit&kirjain=h">H</a></div>
								<div class="init"><a href="/ymmarra/index.php?moduli=verbit&kirjain=i">I</a></div>
								<div class="init"><a href="/ymmarra/index.php?moduli=verbit&kirjain=j">J</a></div>
								<div class="init"><a href="/ymmarra/index.php?moduli=verbit&kirjain=k">K</a></div>
								<div class="init"><a href="/ymmarra/index.php?moduli=verbit&kirjain=l">L</a></div>
								<div class="init"><a href="/ymmarra/index.php?moduli=verbit&kirjain=m">M</a></div>
								<div class="init"><a href="/ymmarra/index.php?moduli=verbit&kirjain=n">N</a></div>
								<div class="init"><a href="/ymmarra/index.php?moduli=verbit&kirjain=o">O</a></div>
								<div class="init"><a href="/ymmarra/index.php?moduli=verbit&kirjain=p">P</a></div>
								<div class="init"><a href="/ymmarra/index.php?moduli=verbit&kirjain=r">R</a></div>
								<div class="init"><a href="/ymmarra/index.php?moduli=verbit&kirjain=s">S</a></div>
								<div class="init"><a href="/ymmarra/index.php?moduli=verbit&kirjain=t">T</a></div>
								<div class="init"><a href="/ymmarra/index.php?moduli=verbit&kirjain=u">U</a></div>
								<div class="init"><a href="/ymmarra/index.php?moduli=verbit&kirjain=v">V</a></div>
								<div class="init"><a href="/ymmarra/index.php?moduli=verbit&kirjain=y">Y</a></div>
								<div class="init"><a href="/ymmarra/index.php?moduli=verbit&kirjain=Ä">Ä</a></div>
						</div>					</div>
				</td>
				<td>
					<div id="main-content">
						<div id="path">
							<a href=".">Etusivu</a> &gt; <a href="/ymmarra/index.php?moduli=verbit&kirjain=P">P</a>						</div>
													<h1>PUUTTUA</h1>
						<table cellspacing="0" cellpadding="0" border="0">
							<tr>
								<td colspan="2" style="padding-bottom:10px;"><strong>Aktiivin indikatiivi</strong></td>
							</tr>
							<tr>
								<td><pre>PREESENS                   
minä      puutun           
sinä      puutut           
hän       puuttuu          
me        puutumme         
te        puututte         
he        puuttuvat        

PASSIIVI
          puututaan        

IMPERFEKTI                 
         puutuin           
         puutuit           
         puuttui           
         puutuimme         
         puutuitte         
         puuttuivat        
PASSIIVI
         puututtiin        

PERFEKTI
olen     puuttunut         
olet     puuttunut         
on       puuttunut         
olemme   puuttuneet        
olette   puuttuneet        
ovat     puuttuneet        

PASSIIVI
on       puututtu          

PLUSKVAMPERFEKTI
olin     puuttunut         
olit     puuttunut         
oli      puuttunut         
olimme   puuttuneet        
olitte   puuttuneet        
olivat   puuttuneet        

PASSIIVI
oli      puututtu          
</pre></td>
								<td>&nbsp;&nbsp;&nbsp;</td>
								<td><pre>   KIELTOMUOTO
   en        puutu
   et        puutu
   ei        puutu
   emme      puutu
   ette      puutu
   eivät     puutu


    ei        puututa 

   
    en        puuttunut
    et        puuttunut
    ei        puuttunut
    emme      puuttuneet
    ette      puuttuneet
    eivät     puuttuneet

    ei        puututtu      


    en      ole puuttunut
    et      ole puuttunut
    ei      ole puuttunut
    emme    ole puuttuneet
    ette    ole puuttuneet
    eivät   ole puuttuneet


    ei      ole puututtu 


    en    ollut  puuttunut
    et    ollut  puuttunut
    ei    ollut  puuttunut
    emme  olleet puuttuneet
    ette  olleet puuttuneet
    eivät olleet puuttuneet


    ei    ollut  puututtu
</pre></td>
							</tr>
						</table>
						<table cellspacing="0" cellpadding="0" border="0">
							<tr>
								<td colspan="2" style="padding-bottom:10px;"><strong>Aktiivin konditionaali</strong></td>
							</tr>
							<tr>
								<td><pre>PREESENS 
minä     puuttuisin        
sinä     puuttuisit        
hän      puuttuisi         
me       puuttuisimme      
te       puuttuisitte      
he       puuttuisivat      

PASSIIVI
         puututtaisiin     

PERFEKTI
olisin   puuttunut         
olisit   puuttunut         
olisi    puuttunut         
olisimme puuttuneet        
olisitte puuttuneet        
olisivat puuttuneet        

PASSIIVI
olisi    puututtu          
</pre></td>
								<td>&nbsp;&nbsp;&nbsp;</td>
								<td><pre> 
    en          puuttuisi
    et          puuttuisi
    ei          puuttuisi
    emme        puuttuisi
    ette        puuttuisi
    eivät       puuttuisi


    ei          puututtaisi    


    en olisi    puuttunut
    et olisi    puuttunut
    ei olisi    puuttunut
    emme olisi  puuttuneet
    ette olisi  puuttuneet
    eivät olisi puuttuneet


    ei olisi    puututtu
</pre></td>
							</tr>
						</table>
						<table cellspacing="0" cellpadding="0" border="0">
							<tr>
								<td colspan="2" style="padding-bottom:10px;"><strong>Aktiivin potentiaali</strong></td>
							</tr>
							<tr>
								<td><pre>PREESENS
minä     puuttunen         
sinä     puuttunet         
hän      puuttunee         
me       puuttunemme       
te       puuttunette       
he       puuttunevat       

PASSIIVI
         puututtaneen      

PERFEKTI
lienen   puuttunut         
lienet   puuttunut         
lienee   puuttunut         
lienemme puuttuneet        
lienette puuttuneet        
lienevät puuttuneet        

PASSIIVI
lienee   puututtu          
</pre></td>
								<td>&nbsp;&nbsp;&nbsp;</td>
								<td><pre> 
    en          puuttune
    et          puuttune
    ei          puuttune
    emme        puuttune
    ette        puuttune
    eivät       puuttune


    ei          puututtane    


    en    liene puuttunut
    et    liene puuttunut
    ei    liene puuttunut
    emme  liene puuttuneet
    ette  liene puuttuneet
    eivät liene puuttuneet


    ei    liene puututtu
</pre></td>
							</tr>
						</table>
						<table cellspacing="0" cellpadding="0" border="0">
							<tr>
								<td colspan="2" style="padding-bottom:10px;"><strong>Aktiivin imperatiivi</strong></td>
							</tr>
							<tr>
								<td><pre>PREESENS

(sinä)                 älä 
(hän)    puuttukoon        
(me)     puuttukaamme      
(te)     puuttukaa         
(he)     puuttukoot        

PASSIIVI
         puututtakoon      

PERFEKTI

ole      puuttunut         
olkoon   puuttunut         
olkaamme puuttuneet        
olkaa    puuttuneet        
olkoot   puuttuneet        

PASSIIVI

olkoon   puututtu          
</pre></td>
								<td>&nbsp;&nbsp;&nbsp;</td>
								<td><pre> 

        puutu  
    älköön      puuttuko
    älkäämme    puuttuko
    älkää       puuttuko
    älkööt      puuttuko


    älköön      puututtako    



    älä ole       puuttunut
    älköön olko   puuttunut
    älkäämme olko puuttuneet
    älkää olko    puuttuneet
    älkööt olko   puuttuneet



    älköön olko   puututtu
</pre></td>
							</tr>
						</table>
						<table cellspacing="0" cellpadding="0" border="0">
							<tr>
								<td colspan="2" style="padding-bottom:10px;"><strong>Verbin nominaalimuodot</strong></td>
							</tr>
							<tr>
								<td><pre>I INFINITIIVI              

Lyhyempi muoto:            
         puuttua           

Pitempi muoto:             
         puuttuakseni      
         puuttuaksesi
         puuttuakseen
         puuttuaksemme
         puuttuaksenne
         puuttuakseen

III  INFINITIIVI           

inessiivi    puuttumassa   
elatiivi     puuttumasta   
illatiivi    puuttumaan    
adessiivi    puuttumalla
abessiivi    puuttumatta   
instruktiivi puuttuman     
                           
Passiivi
instruktiivi puututtaman   
                           
                           




</pre>
</body>
</html>
</pre></td>
								<td>&nbsp;&nbsp;&nbsp;</td>
								<td><pre> II INFINITIIVI

 inessiivi    puuttuessa   
 instruktiivi puuttuen   

 Passiivi
 inessiivi    puututtaessa    






 IV INFINITIIVI

 nominatiivi  puuttuminen  
 partitiivi   puuttumista  
   

 I PARTISIIPPI
 aktiivi      puuttuva   
 passiivi     puututtava    

 II PARTISIIPPI
 aktiivi      puuttunut   
 passiivi     puututtu    







</pre></td>
							</tr>
						</table>

					</div>
				</td>
			</tr></table>		</div>
		<div id="footer"><a href="http://www.oph.fi/"><img src="i/oph_logo_ymmarrasuomea.gif" width="157" height="35" alt="OPH" /></a></div>
	</div>
</body>
</html>
